【裁判字號】    98,簡上,389
【裁判日期】    980619
【裁判案由】    竊盜
【裁判全文】
臺灣板橋地方法院刑事判決             98年度簡上字第389號
上  訴  人
即  被  告  乙○○
上列上訴人因竊盜案件，不服本院中華民國98年2 月17日98年度
簡字第632 號第一審簡易判決（聲請簡易判決處刑案號：臺灣板
橋地方法院檢察署98年度速偵字第93號），提起上訴，本院管轄
之第二審合議庭判決如下：
    主  文
上訴駁回。
    事  實
一、乙○○前於民國91年間因強盜案件，經臺灣高等法院高雄分
    院以91年度上更一字第101 號判處有期徒刑7 年2 月確定，
    於94年12月19日假釋，97年5 月28日假釋期滿未經撤銷，視
    為執行完畢。詎仍不知悔改，復分別意圖為自己不法之所有
    ，先於97年12月26日14時許，在臺北縣中和市○○路81號前
    ，以自備鑰匙竊取丙○○所有停放於該處之車號FUH-173 號
    重型機車，得手後供己代步使用；再於同日15時15分許，騎
    乘上開竊得之機車前往臺北縣中和市○○路254 號前，徒手
    竊取甲○○所有置於該處之絞牙機1 台（價值約新臺幣1 萬
    元），得手後將該絞牙機放在上開機車腳踏板上，正欲離開
    現場時，為甲○○當場發現而攔下報警，警方隨即到場處理
    ，並扣得乙○○所有用以竊取上開機車之鑰匙1 把。
二、案經臺北縣政府警察局中和分局報請臺灣板橋地方法院檢察
    署檢察官偵查後聲請簡易判決處刑。
    理  由
一、訊據上訴人即被告乙○○於本院審理時矢口否認有何竊盜犯
    行，辯稱：機車及鑰匙是友人「丁○○」借給伊的，不知道
    是贓車，「丁○○」告訴伊那台絞牙機壞掉了，叫伊搬走云
    云。經查，被告於警、偵訊時已坦承有在上開時、地以自備
    鑰匙或徒手竊取上述機車、絞牙機之犯行，核與證人即被害
    人丙○○、甲○○於警詢時所證述之情節相符，並有被害人
    丙○○、甲○○出具之贓物認領保管單各1 紙、逮捕現場及
    扣案物照片10張附卷可稽。至被告於本院審理時雖矢口否認
    犯行，改以前詞置辯，惟本院依被告提供之地址傳喚「丁○○」到庭，傳票遭郵政機關以查無此址退回，被告復未能提
    供「丁○○」之真實年籍、聯絡方式供本院調查，則是否有
    被告所指「丁○○」此人存在，實有可疑；況若上述機車、
    絞牙機均非被告所竊取，而係「丁○○」借給被告使用或告
    知被告可搬走，被告豈會於警、偵訊時完全未提及該等有利
    於己之事實，反而一再自承有竊取機車、絞牙機之犯行？堪
    認被告於本院審理時所辯係向「丁○○」借車，是「丁○○
    」告知可搬走絞牙機云云，均屬事後卸責之詞，與事實不符
    ，不足採信，被告確有竊取上開機車、絞牙機之犯行無誤。
    綜上所述，本件事證明確，被告竊盜犯行已堪認定。
二、核被告所為，均係犯刑法第320 條第1 項之竊盜罪。被告所
    犯上開2 罪，犯意各別、行為互殊，應分論併罰。又被告曾
    有如犯罪事實欄所示之論罪科刑前科，此有臺灣高等法院被
    告前案紀錄表1 份在卷可憑，其於有期徒刑執行完畢後5 年
    內，故意再犯本案2 件有期徒刑以上之罪，均為累犯，應分
    別依刑法第47條第1 項規定加重其刑。本件原審以被告罪證
    明確，予以論罪科刑，並就量刑部分，審酌被告犯罪動機、
    目的、所竊取之財物價值、犯後態度等情，分別量處拘役40
    日、50日，並定其應執行之刑，及分別諭知定應執行刑前、
    後易科罰金之折算標準，復依刑法第38條第1 項第2 款規定
    宣告沒收扣案之鑰匙1 把，其認事用法俱無不合，量刑亦甚
    妥適，被告以其無竊盜犯行為由提起上訴，指摘原判決不當
    ，並無可採，其上訴為無理由，應予駁回。
據上論斷，依刑事訴訟法第455 條之1 第1 項、第3 項、第368
條，判決如主文。
本案經檢察官黃明絹到庭執行職務。
中    華    民    國    98    年    6     月    19    日
                刑事第十九庭  審判長法  官  汪怡君
                                    法  官  楊仲農
                                    法  官  楊筑婷
以上正本證明與原本無異。
不得上訴。
中    華    民    國    98    年    6     月    19    日
                                    書記官  林怡君
附錄本案論罪科刑法條：
中華民國刑法第320條
意圖為自己或第三人不法之所有，而竊取他人之動產者，為竊盜
罪，處5 年以下有期徒刑、拘役或5 百元以下罰金。
意圖為自己或第三人不法之利益，而竊佔他人之不動產者，依前
項之規定處斷。
前二項之未遂犯罰之。


司法院資訊處製作；財團法人民間司法改革基金會備份。
